臺灣臺北地方法院刑事裁定　
110年度訴字第628號
公  訴  人  臺灣臺北地方檢察署檢察官
被      告  李健忠




指定辯護人  吳怡德律師
上列被告因殺人未遂案件，本院裁定如下：
    主  文
李健忠之羈押期間，自民國壹佰壹拾年拾壹月拾捌日起延長貳月
，並解除禁止接見通信。
    理  由
一、被告李健忠因殺人未遂案件，經檢察官提起公訴，本院訊問
    後，認其涉犯刑法第271條第2項、第1項殺人未遂罪，犯罪
    嫌疑重大，且有刑事訴訟法第101條第1項第2款、第3款，第
    101條之1第1項第2款之情形，並有羈押之必要，於民國110
    年8月18日裁定羈押並禁止接見通信。
二、茲被告羈押期間即將屆滿，經本院訊問後，被告坦承傷害告
    訴人廖明煌，惟否認殺人未遂，然有告訴人偵訊及本院歷次
    證述、告訴人病歷及被告不利於己之陳述等證據為憑，足認
    被告犯罪嫌疑重大。
三、被告自承以駕駛計程車為業，因告訴人搭車時酒醉態度不佳
    ，又拒絕下車另搭他車而生爭執。又被告持螺絲起子刺向告
    訴人頭頸部11下，於告訴人倒地不起而無反抗能力後，又以
    腳踏告訴人等情，乃本院勘驗監視影像所見。酌以被告自87
    年起即有因行車或載客所生糾紛，衍生傷害、殺人犯行而經
    法院論罪科刑，且甫於109年11月17日執行完畢後不久，於1
    09年12月9日徒手毆打乘客，再於110年4月4日持械攻擊告訴
    人，手段更形暴力，有判決及臺灣高等法院被告前案紀錄表
    可據，有事實足認為被告有反覆實施傷害、重傷害及殺人犯
    罪之虞，且不因目前審判程序之進程而有降低。加以被告涉
    犯殺人未遂罪嫌，乃最輕本刑5年以上有期徒刑之重罪，衡
    情一般人如遇重罪之審判或執行，常有畏罪逃亡或棄保之高
    度可能，有相當理由足認有逃亡之虞。準此，本件仍有刑事
    訴訟法第101條第1項第3款、第101條之1第1項第2款之羈押
    原因。
四、又被告前開所為致告訴人受有頸椎脊髓損傷，且四肢因此產
    生張力，而須長期服藥，對告訴人身體之侵害嚴重，並危害
    社會治安甚鉅，其犯罪情節依比例原則權衡下，難以其他較
    小侵害手段替代，非予羈押，顯難確保後續刑事審判及執行
    程序之順利進行，是認有繼續羈押之必要，應自110年11月1
    8日起對被告延長羈押2月。
五、至原禁止接見通信部分，因本案關涉犯罪事實之證據調查已
    完畢，僅被告是否符合刑法第19條規定待鑑定完成，及就被
    告量刑事項待詰問證人余世禮及李清標，檢察官亦表示同意
    解除對被告之禁止接見通信處分（本院卷二第296頁），是
    認對被告已無繼續禁止接見通信之必要，故解除對被告禁止
    接見通信之處分。
六、依刑事訴訟法第108條第1項、第5項、第220條，裁定如主文
    。　　
中　　華　　民　　國　　110 　年　　11　　月　　10　　日
                  刑事第八庭　審判長法　官　解怡蕙

　　　　　　　　　　　　　　　　　　法　官　許凱傑

　　　　　　　　　　　　　　　　　　法　官  李陸華
上正本證明與原本無異。
如不服本裁定，應於裁定送達後5日內向本院提出抗告狀。因疫
情而遲誤不變期間，得向法院聲請回復原狀。
                                    書記官  張閔翔
中　　華　　民　　國　　110 　年　　11　　月　　10　　日